# 请教陈版主及各位处置投资权益法转成本

提问人：han_jian_guang 时间：2013-05-30 11:50:36
甲公司持有乙公司30%的有表决权股份，因能够对乙公司的生产经营决策施加重大影响，甲公司对该项投资采用权益法核算。20×6年 10 月，甲公司将该项投资中的50%对外出售，出售以后，无法再对乙公司施加重大影响，且该项投资不存在活跃市场，公允价值无法可靠计量，甲公司对该项投资转为采用成本法核算。出售时，该项长期股权投资的账面价值为4 800万元，其中投资成本3 600万元，损益调整为 900 万元，其他权益变动 300 万，出售取得价款2 700万元。 我想请教下各位，将投资全部处置，其他权益变动300 万对应的资本公积一定需要全额转出；如果处置10%，资本公积按比例转到投资收益，但像上面的例题，处置一半，长投由权益法转为成本法的情况下，资本公积是转出一半呢，还是全额转出？

回答人：chenyiwei
按照现行的长期股权投资准则规定，在丧失重大影响转为成本法核算时，是按剩余股权的账面价值作为后续成本法核算的成本基础的，因此我理解这部分与剩余股权对应的其他综合收益在丧失重大影响之日不转出，到后续实际处置剩余股权时再按比例转出到投资收益中。 如果是在IFRS下，IAS 28要求在丧失对被投资企业的共同控制或者重大影响时，将其视作一项跨越会计处理界限的重大事项，对剩余股权按当日公允价值重新计量，差额计入损益，这种情况下是应当把全部其他综合收益在处置日均转入损益的。